臺灣高等法院刑事判決　　　　　　　　96年度上訴字第1904號
上　訴　人
即　被　告　甲○○
指定辯護人　法律扶助高雪琴律師
上列上訴人因毒品危害防制條例案件，不服臺灣臺北地方法院96
年度訴字第227號，中華民國96年4月20日第一審判決（起訴案號
：臺灣臺北地方法院檢察署95年度偵字第26061號），提起上訴
，本院判決如下：
    主  文
原判決撤銷。
甲○○共同運輸第二級毒品，處有期徒刑伍年。
扣案之第二級毒品甲基安非他命壹大包（內有柒小包，總淨重貳
佰肆拾參點貳壹公克）沒收銷燬之；扣案之外包裝牛皮紙封袋壹
個及塑膠袋柒個（外包裝總重約壹參點參柒公克），均沒收。
    事　實
一、甲○○明知甲基安非他命為毒品危害防制條例第2條所列管
    之第二級毒品，依法不得運輸及持有，竟於民國（下同）95
    年11月29日某時，受姓名年籍不詳綽號「阿水」成年男子之
    請託，同意以新台幣（下同）3000元之代價，為綽號「阿水
    」成年男子運輸毒品，而與綽號「阿水」成年男子及另一姓
    名年籍不詳之成年男子，共同基於運輸第二級毒品甲基安非
    他命之犯意聯絡，由綽號「阿水」成年男子於同年月29日晚
    間11時許，指示上揭姓名年籍不詳之成年男子，在台北市○
    ○路與民權西路口麥當勞速食店前，將以牛皮紙袋包裝之甲
    基安非他命1大包交付予甲○○，而後指示甲○○運輸至台
    北市中山區○○○路○段260號樓梯間等候預定接收毒品之
    對方。嗣於翌（30）日凌晨1時10分許，甲○○依約運輸至
    指定處所台北市中山區○○○路○段260號前，並於該處等
    候時，適遇警巡邏途經過該處，見甲○○神色慌張乃上前盤
    查，甲○○見狀迅即將該牛皮紙袋連同內裝物丟棄在鄰近樓
    梯間垃圾桶內，惟仍遭警發覺起出，而查扣該第二級毒品甲
    基安非他命一大包（內有7小包，驗前總毛重256.89公克，
    包裝塑膠袋總重約13.37公克，依此計算原淨重為243.52 公
    克；嗣取樣0.31公克鑑定用罄，依此計算剩餘淨重為243.21
    公克）。
二、案經台北市政府警察局中山分局報請台灣台北地方法院檢察
    署檢察官偵查起訴。
    理    由
一、訊據被告甲○○雖坦承於上揭時間在台北市中山區○○○路
    ○段260號樓梯間，因持有扣案以牛皮紙袋包裝之安非他命1
    大包（內有7小包）為警查獲等情，但否認有何運輸第二級
    毒品安非他命之犯行，在原審辯稱：遭查獲的第二級毒品安
    非他命是伊於被查獲當天晚上11點多，在基隆的一家電子遊
    藝場，向一位綽號「阿彬」的男子，以18萬元的代價購買，
    預備自己吸食之用的，在買安非他命的前後時間沒有跟「阿
    水」通過電話，被查獲當天，是在等一個朋友，要順路載他
    回家，並非運輸毒品云云。在本院辯稱：不知是甲基安非他
    命；被查獲的毒品不是在我身上查獲的，是在大樓的大型垃
    圾桶裡，而且垃圾桶有用繩子封死的；那包東西不是我丟進
    去的，是本來就放在那邊，是阿水打電話給我，叫我去取那
    包東西，然後送去基隆的一家電動玩具店，交給壹個叫做阿
    德的男子，但是我還沒有拿到那包東西；我是11點接到阿水
    的電話，我不會11點多拿到東西送到建國北路需要一、二個
    小時，而且如果需要等人的話，我也會把東西放在車內，不
    會帶在身上，所以這些都是不可能的等語。惟查：
  (一)證據能力部分：
    1.本件卷附遠傳電信0000000000行動電話之通話紀錄、中華
      電信0000000000行動電話（行動）資料查詢資料，為該等
      通訊公司在業務上製作之證明文書，因均係於通常業務上
      不間斷利用電子設備而為規律之記載，記錄時亦無預見日
      後將作為證據之偽造動機，其虛偽之可能性較小，又無顯
      有不可信之情況，上揭業務文書依刑事訴訟法第159條之4
      規定，自得為證據。
    2.次按被告以外之人（包括證人、鑑定人、告訴人、被害人
      及共同被告等）於審判外之陳述雖不符刑事訴訟法第159
      條之1至之4等四條之規定，而經當事人於審判程序同意作
      為證據，法院審酌該言詞陳述或書面陳述作成時之情況，
      認為適當者，亦得為證據；當事人、代理人或辯護人於法
      院調查證據時，知有刑事訴訟法第159條第1項不得為證據
      之情形，而未於言詞辯論終結前聲明異議者，視為有前項
      之同意，同法第159條之5定有明文。查，卷附自願受搜索
      同意書、台北市政府警察局中山分局搜索扣押筆錄、扣押
      物品目錄表、查獲涉嫌毒品危害防制條例毒品初步鑑驗報
      告書、毒品照片1張，雖屬被告以外之人於審判外之書面
      陳述，且無符合同法第159條之1至之4等前4條之情形，但
      上開書證，經本院當庭提示，被告均表示「沒意見」，而
      未經當事人於言詞辯論終結前聲明異議，是該等證言、證
      物，依刑事訴訟法第159條之5第2項規定，應具有證據能
      力。
    3.被告從未爭執其檢察官偵查及原法院羈押庭中之自白，有
      何出於強暴、脅迫、利誘、詐欺、疲勞訊問、違法羈押或
      其他不正方法之情事。被告雖在原法院審理中曾辯稱：在
      警詢中警員有打人云云；然遭證人警員駱明勝聖所堅決否
      認。本院參諸被告亦供陳：第一次法官訊問時，沒有說伊
      被刑求等語（見原審卷第50頁）；此外被告又未能提出警
      詢有遭非法取供之相關資料供本院查證，是應認被告於警
      詢、檢察官偵查及原法院羈押庭中之自白，並無遭非法取
      供之情事。合先敘明。
  (二)被告於95年11月30日凌晨1時10分許，在台北市中山區○○
    ○路○段260號樓梯間遇警盤查，為警在附近垃圾桶內扣得
    疑似第二級毒甲基品安非他命之結晶七包，有自願受搜索同
    意書、台北市政府警察局中山分局搜索扣押筆錄、扣押物品
    目錄表、查獲涉嫌毒品危害防制條例毒品初步鑑驗報告書各
    一紙及毒品照片1張附卷可稽（見偵字第26061號卷第15頁至
    第22頁）。又該疑似第二級毒品之結晶，經送內政部警政署
    刑事警察局鑑驗結果，內有7小包，認含甲基安非他命成分
    ，驗前總毛重256.89公克（包裝塑膠袋總重約13.37公克，
    依此計算淨重為243.52公克），純度約97.7%，依據抽測純
    度值推算，含甲基安非非命之驗前總純質淨重約237.92公克
    ，取樣0.31公克鑑定用罄（依此計算剩餘淨重為243.21公克
    ），有內政部警政署刑事警察局96年1月8日刑鑑字第095018
    5227號鑑定書附卷可參（見偵字第26061號卷第183頁）。
  (三)被告於警訊時即坦承：（問：警方盤查你時，在樓梯間內你
    身處旁之橘色垃圾桶內發現一包牛皮紙信封以膠帶密封，經
    警當場拆封內裝有七包毒品是為何人所有？）是我把它丟在
    垃圾桶內的；（問：你所持有該二級毒品安非他命來源為何
    ？）是我朋友綽號阿水於95年11月29日22時左右打我行動電
    話給我叫我前往台北市○○○路與承德路口麥當勞前接洽物
    品，於是我在95年11月30日0時左右到達後即撥打行動電話
    0000000000給阿水告知我已到達，阿水告知我等一下即有1
    名小弟會騎摩托車拿1包東西交給你，然後叫我拿東西到台
    北市○○○路○段260號附近等候，到時候會有人跟我接洽
    後，然後將物品交給對方，我在麥當勞前接到一名男子約20
    歲到達該址交給我為警察查獲的東西，我於12時30分左右到
    達建國北路二段260號前等候時，見警上前盤查我因緊張才
    隨手將毒品丟棄在垃圾桶內；... 每次阿水與我聯絡均使用
    0000000000號撥打所使用之行動電話0000000000號互相連絡
    云云（見偵字第26061號卷第9頁、第10頁）。於檢察官偵查
    中復供稱：（問：毒品何來？）是一個叫阿水的在29日晚上
    11、12點在承德路民權西路的麥當勞拿給我，叫我拿到建國
    北路二段260號附近那裡，他叫我到那邊時，他會叫人來拿
    這手上的毒品：（問：如何與他連絡？）用手機連絡，我的
    是0000000000，他的是0000000000；... （問：阿水何時將
    這些毒品交給你？）交給我時是以牛皮紙袋密封的，是在查
    獲當天晚上的11、12點在承德路與民權西路的麥當勞拿給我
    的，是在民權西路上的麥當勞門口拿給我的，阿水是請一位
    年輕人拿給我的：（問：阿水何時聯絡上你？）阿水是當天
    突然打電話給我：（問：聯絡內容？）說有一包東西，請我
    帶到建國北路二段260號，叫我在該處等候，會有人來跟我
    拿這包東西；阿水說會給我工錢3000元，我還沒有拿到，警
    察就來了；阿水說要拿東西的人會以電話跟我連絡；... （
    問：當時你覺得包裝內是什麼東西？)不曉得怎樣講；我當
    時有覺得可能是不法的東西等語（見偵字第26061號卷第34
    頁、第61頁、第62頁）。在原法院羈押庭訊問時仍供稱：約
    三天前有用過安非他命，阿水拿給我的；... （問：你實際
    上知道牛皮紙袋內容裝的是安非他命毒品是否如此？）我不
    能說我一定知道是安非他命，但我只能說因為阿水要給我
    3000元的代價，所以應該不是什麼好東西，但有可能是毒品
    云云（見聲羈字第537號卷第6頁、第7頁）。
  (四)觀諸卷附被告供陳其所持用之0000000000行動電話，與所謂
    友人「阿水」所使用0000000000行動電話通聯紀錄之記載，
    被告與綽號「阿水」通話之紀錄如下：(1)被告於95年11月29
    日晚間22時34分07秒，係使用位於台北市松山區○○○路○
    段216號5樓之基地台通話；(2)於11月29日晚間22時45分04秒
    以及11月29日晚間22時48分8秒，各通話1次，均使用位於台
    北市大同區○○○路91號12樓頂之基地台通話；(3)於11月29
    日晚間22時59分29秒，通話1次，使用位於台北市松山區○
    ○○路○段216號5樓之基地台通話（本次並非與「阿水」之
    電話通話）；(4)於11月30日凌晨0時7分49秒以及起至11月30
    日凌晨0時10分50秒，各通話1次，均使用位於台北市大同區
    ○○○路297號11樓頂之基地台通話；(5)自於11月30日凌晨0
    時29分31秒起至11月29日凌晨0時40分59秒止，共通話4次，
    均使用位於台北市松山區○○○路○段216號5樓之基地台通
    話。而綽號「阿水」之人，於該9次通話，均係使用位於台
    北市松山區○○○路○段258巷2號7樓之基地台通話。此分
    別有遠傳電信0000000000行動電話之通話紀錄以及被告之中
    華電信0000000000行動電話 (行動)資料查詢在卷可稽。依
    照被告於行動電話通話所使用基地台之位置以觀，可見被告
    於當日晚間22時34分至翌日凌晨0時29分係從台北市松山區
    ○○○路二段216號附近，移動到台北市大同區○○○路91
    號附近，行經台北市松山區○○○路○段216號附近，之後
    再經過台北市大同區○○○路297號附近，折返台北市松山
    區○○○路○段216號附近；而被告如此之行動方向與位置
    ，即與被告上揭供述中所稱替「阿水」之人運輸毒品之情節
    相吻合。足見被告上揭有關為綽號「阿水」者運輸毒品之自
    白，核與事實相符，應屬可信。
  (五)被告雖於原法院審理時翻異前詞，辯稱：遭查獲的第二級毒
    品安非他命是伊於被查獲當天晚上11點多，在基隆的一家電
    子遊藝場，向一位綽號「阿彬」的男子，以18萬元的代價購
    買，預備自己吸食之用的云云。然依被告在原審翻供後所稱
    ：（問：毒品哪來？）基隆金島電子遊藝場基隆夜市○○○
    ○路，就是玩電動玩具的，什麼都有，我買18萬，我被查獲
    當天晚上11點多買的；（問：給現金？）對，對方給我東西
    ，一手交錢一手交貨；（問：誰賣你）綽號阿彬的男子；（
    問：何時跟阿彬聯絡買毒品？）我沒有跟他電話聯絡，我是
    當天去找他，我之前就有跟他拿過，被查獲這次，是我人直
    接去遊藝場找他，他問我，他有一包東西要出手，問我有沒
    有意願，我就答應他；（問：所以這是阿彬主動問你，要不
    要接的，所以你去的時候，不知道要買這些東西？）不是這
    樣子，因為在2、3天前，我就跟他買過毒品，他說他手上還
    有1包東西，問我願不願意，若是我願意，就帶著錢去找他
    ，我回來籌到錢，就去找他，所以2、3天前，金額就說好了
    ；（問：18萬可以買多少？如何算？）這個算公克，他賣1
    公克，0000-0000元；（問：當場有沒有秤？）他秤好交給
    我的；（問：到時一袋袋有沒有秤？）他有帶電子秤，小小
    的，約3、4張名片大小，1包1包秤，1包1兩；（問：1兩多
    少錢？）我沒有算兩，我是算公克的；（問：1兩幾公克？
    ）我不知道；（問：那天買幾兩？）18萬買7包，總共7兩，
    1包1兩；（問：你有確定看到他將1包1包的安非他命放在電
    子秤，電子秤螢幕顯示每包1兩？）有；（問：7包都有看嗎
    ？）沒有，我只有看其中1、2包而已，因為他算我便宜，我
    才跟他拿這麼多，照理說，那些不只這個價格；（問：7 包
    總共這個錢，或是你剛才說的那個價錢？）買賣就是雙方願
    意，就是他那些給我，我算多少錢，多給少給沒有差；（問
    ：你買時，知道要買7包？）不知道，他問我身上的錢，有
    多少；（問：你如何說？）我說就是18萬那些錢；（問：18
    萬如何來的？）跟家裡拿的，之前94年跟銀行貸款借的，貸
    了100多萬，錢就一直花，貸款完了，現金放在家裡，我就
    慢慢花，花到剩下18萬，現在家裡只剩下幾千元，1、2 萬
    而已；（問：你剛才說是籌完錢後才去找阿彬的，實際上不
    用籌，家裡就有18萬，前後說的不符？）我剛才不曉得說我
    有去籌錢這件事情；（問：你剛才確實有說去籌錢？）沒有
    去籌錢，我之前說錯了，家裡就有，不用去籌錢，我沒有印
    象說去籌錢，可能我有講，沒有記住等語。其關於買賣之經
    過以及籌資之流程各節，前後所供並不相符，價格之計算亦
    與扣案毒品之重量並不相同；再依前述其持有行動電話於晚
    間11時前之22時59分係使用台北市松山區○○○路○段216
    號五樓之基地台通話，於翌日凌晨0時7分使用位於台北市大
    同區○○○路297號11樓頂之基地台通話以觀，其不可能於
    當日晚間11點多位在基隆與「阿彬」交易毒品；是被告在原
    法院審理中所辯顯係臨訟卸責之詞，應不足採。
  (六)另關於被告所辯要順道接朋友部分，被告於原法院訊問時供
    稱：（問：為何會在被查獲處那邊？）我在那邊是要載一位
    朋友回家，當時我還在等，我那朋友還沒有到；（問：朋友
    姓名？）阿義，全名我不知道，電話在我手機裡面，手機被
    搜走了；（問：你要去接的朋友在哪裡？）中和，下華中橋
    ，中山路；（問：以前有送過他嗎？）沒有；我買安非他命
    要回去，他打電話給我看我人在哪裡；（問：他如何打給你
    ？）打我手機，他幾點打給我，我不曉得；（問：幾點買到
    安非他命？）11點多；（問：幾點查獲？）凌晨12點多，快
    1點；（問：他何時打給你？）9點多，快10點；（問：他打
    電話給你時，你人在何處？）9點多快10點他打電話給我，
    他打給我的時候，我人在車上，在高速公路上，要去基隆的
    路上；（問：阿義打電話給你的時候，你人在何處？）在高
    速公路車上；（問：第一次回答問題時，你是說你買完毒品
    時，要回台北家裡，他打電話給你，你才繞過去等他的，兩
    次說的不同，何次為真，何次為說錯？）我有使用安非他命
    的習慣，這事情已經過了2、3個月；（問：他何時打電話給
    你，是你要去高速公路上或是你買完後，要回來時，他打電
    話給你，你才繞過去？）在高速公路上，才是真的；（問：
    那時大概幾點？）我從建國北路上交流道接高速公路，打給
    我時，還沒有過收費站；（問：你接電話時候，已經過收費
    站或是已經出門或是？）我已經出家門，那時我人在車上；
    （問：11點多到基隆，扣掉1個小時的車程，還有1個小時你
    在殯儀館你跟別人聊天的時間，是否9點-11點他打電話給你
    的？）是；（問：有幾支手機？）1支，0000000000；（問
    ：那天阿義就是打這支電話給你？）是云云。其關於接送朋
    友一事，前後供述不一，且通聯紀錄中，並無該部分通話紀
    錄之記載，足見被告此部分所辯，尚核與事實不符，委無足
    採；而應以被告先前所述與基地台位置一致而核與事實相符
    之自白，較為可採。
  (七)被告在本院雖辯稱：不知是安非他命云云。然被告在原法院
    審理時已坦陳：（審判長問：你有沒有承認被警察查獲時，
    被警察抓到持有這包牛皮紙袋裝的安非他命？提示證物）承
    認，我知道那裡面是安非他命（按甲基安非他命與甲基安非
    他命形狀相似，扣案之物實為甲基安非他命，故被告所述安
    非他命應係甲基安非他命之誤）云云（見原審卷第46頁）。
    參以，被告之前已有施用第二級毒品之經驗，而扣案之甲基
    安非他命分裝為數小包之結晶狀毒品，有毒品照片1張附卷
    可稽（見偵字第26061號卷第22頁）；該毒品之形狀，與國
    內近期來通常可見使用之第一級毒品海洛因為粉狀，及第三
    級毒品K他命係顆粒或藥丸狀，有顯著差別，依通常人之生
    活經驗以手摸外包裝之觸感即可分辨；則被告受姓名年籍不
    詳綽號「阿水」成年男子之請託，同意以3000元之代價，為
    綽號「阿水」成年男子運輸毒品時，已有「運輸之標的為第
    二級毒品」之認識，自堪認定。被告在本院所辯：不知是安
    非他命等語，並不足採。
  (八)被告在本院審理中另又改稱：被查獲的毒品不是在我身上查
    獲的，是在大樓的大型垃圾桶裡，而且垃圾桶有用繩子封死
    的；那包東西不是我丟進去的，是本來就放在那邊，是阿水
    打電話給我，叫我去取那包東西，然後送去基隆的一家電動
    玩具店，交給壹個叫做阿德的男子，但是我還沒有拿到那包
    東西；我是11點接到阿水的電話，我不會11點多拿到東西送
    到建國北路需要一、二個小時，而且如果需要等人的話，我
    也會把東西放在車內，不會帶在身上，所以這些都是不可能
    的云云。然查，一般對於牽涉犯罪之事，均避之惟恐不及，
    更何況運輸毒品之重罪，茍若未曾為之，自無故意曲詞編撰
    以自陷囹圄之理，此為週知之事實。被告在本院所辯，非但
    核與其在偵查中所供不符，與其在原審之辯解亦屬有異，其
    先後所供不同，是否真實，已容懷疑；何況，被告茍若係甫
    接獲指示取得毒品，而尚未開始運送，乃其在獲案之初竟對
    此有利之事實隻字未提，更屬異於常理，而難以令人置信。
    甚且，被告從未爭執其在檢察官偵查及原法院羈押庭中之自
    白，有何出於強暴、脅迫、利誘、詐欺、疲勞訊問、違法羈
    押或其他不正方法之情事；而其所供以行動電話通話聯絡所
    使用基地台之位置以觀，可見被告於當日晚間22時34分至翌
    日凌晨0時29分係從台北市松山區○○○路○段216號附近，
    移動到台北市大同區○○○路91號附近，行經台北市松山區
    ○○○路二段216號附近，之後再經過台北市大同區○○○
    路297號附近，折返台北市松山區○○○路○段216號附近；
    此等如此之行動方向與位置，核與被告上揭供述中所稱替「
    阿水」之人運輸毒品之情節相互吻合；足見被告上揭有關為
    綽號「阿水」者運輸毒品之自白，核與事實相符，應屬可信
    ，已如前述。其事後與此不同之翻異前供，顯係事後圖卸刑
    責之詞，不足採信。
  (九)被告雖聲請傳喚本案查獲地大樓之清潔工，以證明垃圾桶當
    時之情形，然並未能陳報證人之真實姓名住所。況證人即查
    獲之警員駱明聖以在原審具供證：我們有巡邏路線，有巡邏
    箱，途經建國北路260號，我們要轉258巷，裡面有巡邏箱，
    轉入巷內，發現被告神色慌張，我們下來到樓梯間，當時樓
    下的門是關著，他在大樓裡面，我們在外面，我們請他開門
    讓我們進去；... （被告問：到派出所時，是不是我有承認
    這包東西是我的？）他在現場已經承認東西是他的；... 他
    後來到派出所是他的供詞說，他從民權西路那邊，有朋友託
    他把東西放到查獲地點建國北2段路260號樓梯間，被告說他
    從民權西路過來建國北路，這是被告的陳述；... 他一剛開
    始是否認，那包東西放在旁邊的垃圾桶，上面壓著一個鐵蓋
    ，那是密封的，中間有投幣進去的口，當時我們看他神色慌
    張，才從垃圾桶那邊打開，才發現牛皮紙袋等語（見原審卷
    第47頁至第49頁）。則本案被查獲之毒品係放在被告身旁之
    密封垃圾桶的，警員打開垃圾桶才發現牛皮紙袋；及被告到
    派出所時，有承認這包東西是他的二節，已甚為明確。本院
    因認無再喚查獲地大樓之清潔工之必要。
  (十)綜上所述，本件事證業已明確，被告運輸第二級毒品犯行堪
    予認定。
二、論罪法條：
　(一)按甲基安非他命，係毒品危害防制條例第2條第2項第2款所
 　 規定之第二級毒品。核被告所為，係犯毒品危害防制條例第
    4條第2項之運輸第二級毒品罪。其持有第二級毒品甲基安非
    他命之低度行為為運輸之高度行為所吸收，不另論罪。
  (二)被告與綽號「阿水」之不詳姓名成年男子，及另由「阿水」
    指派送交毒品之不詳姓名成年男子間有犯意聯絡與行為分擔
    ，均為共同正犯。
  (三)被告在法院審理中迭次翻異前供，犯後態度雖不佳。然運輸
    第二級毒係本無期徒刑或七年以上有期徒刑之重罪，而被告
    此次所運輸之甲基安非他驗前總毛重256.89公克（包裝塑膠
    袋總重約13.37公克），雖非微量，惟以運輸第二級毒品罪
    而言，其數量非甚鉅，與一般毒梟運輸第二級毒品少者數公
    斤，多者以數十公斤計比較，其情節尚屬輕微；是被告之犯
    罪情節尚堪憫恕，即科以最輕之刑，仍嫌過重，爰依刑法第
    59條規定酌減其刑。
三、原審據以論罪科刑，固非無見。惟查，甲基安非他命與甲基
    安非他命其外形雖相似，但究竟係屬不同類之第二級毒品；
    扣案之物經鑑定認確係甲基安非他命，有如前述，原判決誤
    為安非他命，自有未洽。被告之上訴意旨否認犯罪，雖無理
    由，然原判決既有前述之可議，仍屬無可維持，應由本院予
    以撤銷改判。爰審酌被告犯罪之動機在謀取不法錢財，其犯
    罪之手段，大量甲基安非他命若流入市面，將造成多數人生
    命身體受侵害，嚴重危害於社會治安，及其尚未流入市面即
    為警查獲等一切情狀，量處如主文所示之刑。扣案之甲基安
    非他命1大包（內有7小包，驗前總毛重256.89公克，包裝塑
    膠袋總重約13.37公克，依此計算淨重為243.52公克；純度
    約97.7%，依據抽測純度值推算，含甲基安非非命之驗前總
    純質淨重約237.92公克，取樣0.31公克鑑定用罄，依此計算
    剩餘淨重為243.21公克），為第二級毒品，應依毒品危害防
    制條例第18條第1項前段之規定宣告沒收銷燬。扣案放置上
    開甲基安非他命之外包裝牛皮紙封袋1個及塑膠袋7個，為防
    止毒品逸漏便攜帶而為共犯所有專供運輸毒品犯罪所用之物
    ，應依同法第19條第1項之規定，併予宣告沒收。
據上論斷，應依刑事訴訟法第369條第1項前段、第364條、第299
條第1項前段，毒品危害防制條例第4條第2項、第18條第1項前段
、第19條第1項，刑法第11條前段、第28條，判決如主文。
本案經檢察官田炳麟到庭執行職務。
中　　華　　民　　國　　96　　年　　6 　　月　　28　　日
                  刑事第十庭    審判長法　官 楊炳禎
                                      法　官 黃俊明
                                      法　官 陳博志
以上正本證明與原本無異。
如不服本判決，應於收受送達後十日內向本院提出上訴書狀，其
未敘述上訴之理由者並得於提起上訴後十日內向本院補提理由書
（均須按他造當事人之人數附繕本）。
                                      書記官 陳嘉文
中　　華　　民　　國　　96　　年　　6 　　月　　29　　日
附錄本案論罪科刑所適用法條全文：
毒品危害防制條例第4條第2項：
製造、運輸、販賣第二級毒品者，處無期徒刑或七年以上有期徒
刑，得併科新台幣七百萬元以下罰金。
